【裁判字號】    99,易,262
【裁判日期】    990602
【裁判案由】    竊盜
【裁判全文】
臺灣苗栗地方法院刑事判決               99年度易字第262號
公  訴  人  臺灣苗栗地方法院檢察署檢察官
被      告  己○○
被      告  乙○○
上列2 人共同
選任辯護人  繆璁律師
被      告  甲○○  男  28歲（民國○○年○○月○○日生）
                    身分證統一編號：Ｚ000000000號
                    住苗栗縣苗栗市○○里○○鄰○○路156 巷
                    6號
選任辯護人  劉正穆律師
            徐宏澤律師
上列被告等因加重竊盜案件，經檢察官提起公訴（99年度偵字第
759 號、第1323號、第1836號），本院以簡式審判程序審理，判
決如下：
    主  文
己○○結夥三人以上竊盜，處有期徒刑陸月，如易科罰金，以新
臺幣壹仟元折算壹日。
乙○○結夥三人以上竊盜，處有期徒刑陸月，如易科罰金，以新
臺幣壹仟元折算壹日。
甲○○結夥三人以上竊盜，處有期徒刑陸月，如易科罰金，以新
臺幣壹仟元折算壹日。
    犯罪事實及理由
一、本件犯罪事實與檢察官起訴書之記載相同，茲引用之（如附
    件）。
二、證據論述：
    本件認定犯罪事實的證據，除增加被告己○○、乙○○、甲○○於本院之自白、臺灣高等法院被告前案紀錄表3 份之外
    ，其餘亦引用檢察官起訴書證據並所犯法條欄所載之證據（
    如附件）。
三、論罪科刑：
    核被告己○○、乙○○、甲○○所為，均係犯刑法第321 條
    第1 項第4 款之結夥三人以上竊盜罪。按數行為於同時同地
    或密切接近之時地實施，侵害同一之法益，各行為之獨立性
    極為薄弱，依一般社會健全觀念，在時間差距上，難以強行
    分開，在刑法評價上，以視為數個舉動之接續施行，合為包
    括之一行為予以評價，較為合理，則屬接續犯，而為包括之
    一罪（最高法院86年台上字第3295號判例可資參照）。本件
    被告己○○、乙○○、甲○○於前述時地，先後多次竊採砂
    石之行為，係基於同一竊盜之犯意，為完成同一之竊盜目的
    ，而於緊接之密接時間內接續為之，為接續犯，係實質上一
    罪，僅成立一個竊盜罪。又被告己○○、甲○○、乙○○間
    就全部竊盜犯罪事實，有犯意聯絡及行為分擔；被告己○○
    、甲○○、乙○○與共同被告丁○○就附表編號2 、5 、11
    之竊盜事實有犯意聯絡及行為分擔；被告己○○、甲○○、
    乙○○與共同被告被告丙○○就附表編號3 、6 、12之竊盜
    事實有犯意聯絡及行為分擔；被告己○○、甲○○、乙○○
    與共同被告劉恒彬就附表編號1 、7 、12之竊盜事實有犯意
    聯絡及行為分擔，均應論以共同正犯。爰審酌被告己○○、
    乙○○、甲○○等3 人，利用承包工程之機會，竊取國有土
    地及河川地之土石方，破壞國土完整性，實不足取。但斟酌
    其等3 人於犯罪後均坦承犯行，且將竊得之後推置於苗栗縣
    後龍鎮龍坑里十班坑長增砂石廠的土石，全數運至第二河川
    局指定的同鎮外埔防汛塊堆置場放置，交由第二河川局管領
    ，此有第二河川局99年5 月11日水二工字第09901008140 號
    函、扣押物領回載運計劃、第二河川局土石方簽收單附於審
    卷可考。又查，被告己○○繳納公益金30萬元予財團法人犯
    罪被害人保護協會臺灣苗栗分會，被告乙○○繳納20萬元予
    財團法人臺灣更生保護會苗栗分會，被告甲○○繳納公益金
    10萬元予財團法人臺灣兒童暨家庭扶助基金會苗栗分事務所
    ，此有郵政跨行匯款申請書、竹南信用合作社匯出匯款回執
    聯、郵政劃撥儲金存款收據各1 張在卷可憑，由此足見其等
    3 人犯後態度良好且已知悔悟。再查，被告己○○、甲○○
    、乙○○3 人，均未曾因盜採砂石而經法院判決有罪的竊盜
    前科紀錄，此有臺灣高等法院被告前案紀錄表3 份在卷可憑
    ，可見其等3 人並非盜採砂石的慣犯。復考量短期自由刑的
    流弊，及其等3 人所盜採的砂石業已全數載至第二河川局所
    指定的地點存放，亦即犯罪所得已全部繳回第二河川局等一
    切情狀，各量處如主文所示之刑，並均諭知易科罰金的折算
    標準，以求罪當其罰。至檢察官於起訴時具體求處被告己○○、甲○○、乙○○各有期徒刑2 年、1 年6 月、1 年8 月
    ，茲因其等均坦承犯行，且繳回全部犯罪所得，復分別繳交
    公益金予上述公益團體，可見犯後態度良好且已知悔悟等情
    ，已如前述，因認檢察官的求刑稍嫌過重，均予以調減。至
    檢察官認其等3 人數次盜採國有砂石，顯有犯罪習慣，請本
    院宣告其等3 人應於刑之執行前令入勞動場所強制工作3 年
    。但斟酌本件被告己○○、乙○○、甲○○3 人上述行為係
    屬接續犯，為實質上一罪，僅成立一個竊盜罪，且其等3 人
    亦均無盜採砂石的竊盜前科紀錄，均如前述，足見其等3 人
    尚非有盜採砂石的犯罪習慣，檢察官此節認定，容有誤會，
    附此敘明。共同被告丁○○、丙○○、戊○○3 人，另行審
    結，併此敘明。
四、應適用之法條：
  (一)刑事訴訟法第284 條之1 、第273 條之1 第1 項、第299 條
    第1 項前段、第310 條之2 、第454 條第2 項。
  (二)刑法第28條、第321 條第1 項第4 款、第41條第1項前段。
本案經檢察官林俊杰到庭執行職務。
中    華    民    國    99    年    6     月    2     日
                  刑事第一庭  法  官  呂曾達
以上正本證明與原本無異。
如不服本判決，應於判決送達後10日內向本院提出上訴狀（應抄
附繕本），其未敘述上訴理由者，應於上訴期間屆滿後20日內補
提理由書狀於本院，上訴於臺灣高等法院臺中分院。告訴人或被
害人如對於本判決不服者，應具備理由請求檢察官上訴，其上訴
期間之計算係以檢察官收受判決正本之日期為準。
                              書記官  劉容辰
中    華    民    國    99    年    6     月    2     日
附錄：
刑法第321條第1項第4款：
（加重竊盜罪）
犯竊盜罪而有左列情形之一者，處 6 月以上、 5 年以下有期徒
刑：
一、於夜間侵入住宅或有人居住之建築物、船艦或隱匿其內而犯
    之者。
二、毀越門扇、牆垣或其他安全設備而犯之者。
三、攜帶兇器而犯之者。
四、結夥三人以上而犯之者。
五、乘火災、水災或其他災害之際而犯之者。
六、在車站或埠頭而犯之者。

司法院資訊處製作；財團法人民間司法改革基金會備份。
